臺灣臺中地方法院刑事判決　　　　　　　　　　　　　九十三年度易字第六七四號
　　公　訴　人　台灣台中地方法院檢察署檢察官
　　被　　　告　甲○○
　　　　　　　　丁○○
右列被告因竊盜等案件，經檢察官提起公訴（九十二年度偵字第二三二一二號、九十
二年偵緝字第一三四五號）及同署檢察官併案審理（九十二年偵字第一九六０六號、
九十二年度偵字第一三九七七號、九十三年速偵字第八五三號），本院合議庭裁定由
受命法官行簡式審判程序，判決如左：
    主  文
甲○○連續攜帶兇器毀壞安全設備竊盜，處有期徒刑壹年。破壞剪壹把沒收。
丁○○寄藏贓物，累犯，處有期徒刑參月，如易科罰金，以參佰元折算壹日。
    事  實
一、甲○○基於意圖為自己不法所有之概括犯意，於（一）九十二年四月二十二凌晨
    零時許之夜間，以伸手進去鏤空的鐵門打開鎖，踰越門扇之方式，侵入戊○○位
    於台中縣太平市○○○街三十七號住處，竊得戊○○所有之照相機二台、金飾物
    品、金筆、金幣十二套等物（二）九十二年七月十一日十七時三十分許，攜帶客
    觀上足以傷害人之生命、身體，足資作為兇器使用之破壞剪，爬進二樓陽台，再
    用破壞剪剪鋁門上鋁做的鐵絲網，伸手進去開鎖打開二樓陽台之安全設備之方式
    ，進入洪進財位於台中縣太平市○○○街四十七巷八號洪進財住處，竊取洪進財
    所有之車牌號碼Ｂ五－四八０九號自用小客車一部及紀念套幣、現金約二千元等
    物；（三）九十二年十一月二十二日凌晨一時許，從隔壁棟的陽台爬進乙○○所
    經營位於台中市○○路○段九號七樓二十三室之財神助聽器公司的陽台，以手推
    開冷氣下方之塑膠板踰越安全設備入內，竊取財神助聽器公司所有之助聽器七部
    、電池十五組、手錶十一只、行動電話一支、翡翠項鍊一條、黃金鑽石手鐲一只
    、寶石二塊、鑽戒二只、裝飾飾品翠鑽一盒、黃金戒指一只、白玉一塊、古密臘
    一個、金融卡三張、信用卡七張、健保卡一張、現金新台幣五千三百五十元、Ｋ
    金及珍珠項鍊八條得手；（四）於九十二年十一月二十二日凌晨三時許，在前開
    地點，以同一方式竊取財神助聽器公司所有之茶壺二十五個、如意棒一支、女用
    皮包一個得逞；（五）於九十三年五月二十日十一時三十分許，在台中縣大雅鄉
    ○○村○○○路三一二巷四十三弄七號，以從後面窗戶安全設備踰越進入之方式
    ，竊取張丙○○所有之手錶三只、戒指四個、手鍊一條、項鍊一條、墜子一個、
    耳環三個、珍珠別針一個、珍珠墜子一個、日本一○○元硬幣等得逞。丁○○曾
    於八十九年九月十八日因違反毒品危害防制條例案件，經本院台中簡易庭判處有
    期徒刑三月，於九十年十一月二十日執行完畢，不知悔改，明知甲○○於九十二
    年十一月二十二日凌晨四時許，在台中市○○路○段九號八樓三十一室所交付之
    茶壺二十五支、如意棒一支、白玉一塊、女用手提包一個、信用卡及金融卡共九
    張均係甲○○於附表編號三所示之時間地點竊得之贓物，竟受託寄藏前揭贓物，
    並允諾代為銷售，迨同月二十四日十五時十分許，有員警至台中市○○路○段九
    號前查訪「財神助聽器公司」遭竊一案，丁○○一時心虛，於員警未發覺其犯罪
  前向警方自動供出上情並接受裁判，且引導員警至台中市○○路三十八號五樓廢
    棄屋樻檯下起出甲○○寄藏之前開贓物（惟其中信用卡、金融卡業經丁○○丟棄
    ），復經警循線於同日十五時三十分許，在台中市○區市○路十四號鴻賓飯店五
    一七室查獲甲○○。
二、案經台中市警察局第一分局、台中縣警察局霧峰分局、台中縣警察局豐原分局移
    送臺灣臺中地方法院檢察署檢察官偵查起訴。
    理  由
一、右揭事實業據被告甲○○、丁○○於警訊、偵訊及本院審理時坦承不諱，且互核
    相符，並與戊○○、洪進財、乙○○、丙○○指訴情節相符，且有贓物領據二紙
    附卷可憑，另有內政部警政署刑事警察局鑑驗書二紙附卷可憑，事證明確，被告
    犯行洵堪認定。
二、核被告甲○○所為係犯刑法第三百二十一條第一項第一款、第二款、第三款之加
    重竊盜罪；被告丁○○所為係犯刑法第三百四十九條第二項之寄藏贓物罪。按刑
    法第三百二十一條第三款所謂之兇器，指客觀上得以傷害他人生命、身體，足資
    作為兇器使用之物品而言。查：被告於犯罪事實（二）所示之時地攜帶類似老虎
    鉗，長約二十公分之鐵製破壞剪，業據被告自承在卷，該破壞剪客觀上可以傷害
    人之生命、身體，足資作為兇器使用，是以被告甲○○犯罪事實（二）所示之犯
    行，係犯刑法第三百二十一條第一項第二款、第三款之攜帶兇器毀壞安全設備竊
    盜罪。公訴人漏未論以同法第一項第三款之部分容有未洽。被告甲○○多次竊盜
    犯行，時間緊接，所犯基本構成要件相同，顯係基於概括犯意反覆為之，為連續
    犯，依法論以情節較重之踰越門扇攜帶兇器竊盜一罪並加重其刑。本案併案部分
    雖未經公訴人提起公訴，惟部分與起訴部分有連續犯之裁判上一罪關係，為起訴
    效力所及，本院自得一併審理。被告丁○○於八十九年九月十八日因違反毒品危
    害防制條例案件，經本院台中簡易庭判處有期徒刑三月確定，於九十年十一月二
    十日執行完畢，有台灣台中地方法院檢察署刑案資料查註紀錄表及台灣高等法院
    被告全國前案紀錄表各一紙附卷可憑，五年內再犯本件有期徒刑以上之罪，為累
    犯，依法加重其刑。另被告丁○○於本件犯罪未經警發覺前主動供出寄藏贓物情
    事並自動接受裁判，符合刑法第六十二條自首之要件，依法減輕其刑。以上刑之
    加，先加後減。爰審酌被告甲○○竊盜共有五次，所得財物不匪，犯罪之手段、
    動機、目的，犯後態度尚稱良好；被告丁○○固曾受有期徒刑以上刑之宣告，惟
    本案係其主動供出而查獲並返還寄藏之贓物，犯罪之動機係受託幫助他人、目的
    單純及犯後態度尚稱良好等一切情狀，量處如主文所示之刑，並就被告丁○○部
    分諭知易科罰金之折算標準。被告甲○○於犯罪事實（二）所示之時間、地點竊
    取財物所用之破壞剪一把為被告甲○○所有供犯罪所用之物，業據被告自承在卷
    ，雖未扣案，惟不能證明業已滅失，併予宣告沒收。
據上論斷，應依刑事訴訟法第二百七十三條之一第一項、第二百九十九條第一項前段
，刑法第五十六條、第三百二十一條第一項第一款、第二款、第三款、第三百四十九
條第二項、第四十七條、第六十二條、第三十八條第一項第二款、第四十一條第一項
前段，罰金罰鍰提高標準條例第一條前段、第二條，判決如主文。
中　　　華　　　民　　　國　　　九十三　　　年　　六　　月　　二十八　　日
                                        法　官
右正本證明與原本無異。
如不服本判決，應於送達後十日內向本院提出上訴狀 （須附繕本） ，上訴於台灣高等
法院台中分院。
                                        書記官
中　　　華　　　民　　　國　　　九十三　　　年　　六　　月　　二十八　　日
附錄論罪科刑法條
中華民國刑法第三百二十一條
犯竊盜罪而有左列情形之一者，處六月以上、五年以下有期徒刑：
一  於夜間侵入住宅或有人居住之建築物、船艦或隱匿其內而犯之者。
二  毀越門扇、牆垣或其他安全設備而犯之者。
三  攜帶兇器而犯之者。
四  結夥三人以上而犯之者。
五  乘火災、水災或其他災害之際而犯之者。
六  在車站或埠頭而犯之者。
前項之未遂犯罰之。
